臺灣臺南地方法院民事裁定　九十三年度聲字第二六四號
　　聲　請　人　第一商業銀行股份有限公司七股分行
　　法定代理人　戊○○
　　代　理　人　丁○○
　　相　對　人　甲○○
　　　　　　　　乙○○
　　　　　　　　丙○○
右當事人間聲請返還擔保金事件，本院裁定如左：
    主      文
本院九十一年度存字第四一０二號擔保提存事件，聲請人為相對人丙○○所提存之新
台幣壹拾萬元，准予返還。
聲請人其餘之聲請駁回。
聲請程序費用由相對人丙○○負擔。
    理      由
一、本件聲請意旨略以：聲請人與相對人間請求給付借款事件，聲請人前遵本院九十
    一年度裁全字第七六八九號民事假扣押裁定，曾提供新台幣壹拾萬元為假扣押之
    擔保，並以本院九十一度存字第四一０二號擔保提存事件提存後，聲請本院以九
    十一年度執全字第三七六０號假扣押執行相對人所有財產在案，茲因對相對人丙○○之假扣押執行事件業經聲請人聲請撤回執行，且相對人甲○○、乙○○部分
    業經本院以九十一年度促字第八一三五八號事件核發支付命令確定，而聲請人亦
    已定二十日以上期間催告受擔保利益人即相對人丙○○行使權利而未行使，爰依
    民事訴訟法第一百零四條第一項第一款、第三款規定，聲請返還擔保金等語。
二、經查，聲請人主張之右揭事實，業據其提出假扣押裁定、支付命令、支付命令確
    定證明書、提存書、本院民事執行處撤銷假扣押裁定、催告相對人丙○○行使權
    利之存證信函、回執等件為證，復經本院依職權調取九十一年度裁全字第七六八
    九號保全程序卷宗（含九十一年度執全字第三七六０號假扣押執行卷宗）、九十
    一年度存字第四一０二號提存卷宗審閱無訛，堪信為真實。惟本件聲請人就相對
    人丙○○、甲○○、乙○○等請求返還擔保金之原因事實既不相同，茲分述如下
    ：
（一）相對人丙○○部分：按訴訟終結後，供擔保人證明已定二十日以上之期間，催
      告受擔保利益人行使權利而未行使，或法院依供擔保人之聲請，通知受擔保利
      益人於一定期間內行使權利並向法院為行使權利之證明而未證明者，法院應依
      供擔保人之聲請，以裁定命返還其提存物，民事訴訟法第一百零四條第一項第
      三款定有明文。查本件聲請人與相對人丙○○間請求假扣押事件，聲請人前遵
      本院九十一年度裁全字第七六八九號民事裁定為擔保假扣押，曾提供前開之擔
      保物以本院九十一度存字第四一０二號提存事件提存後，聲請本院以九十一年
      度執全字第三七六０號假扣押執行相對人丙○○所有財產在案，茲因聲請人已
      撤回該執行程序，並定二十日以上期間催告受擔保利益人即相對人丙○○行使
      權利而未行使，則聲請人聲請返還擔保金，自無不合，應予准許。
（二）相對人甲○○、乙○○部分：又按擔保提存之提存人於提存後，於假扣押、假
      處分所保全之請求，其本案訴訟已獲全部勝訴判決或依督促程序之支付命令確
      定者，得聲請該管法院提存所返還提存物，提存法第十六條第一項第三款定有
      明文。又依提存法第十六條第一項第三款、第四款之規定，聲請法院提存所返
      還提存物者，無庸法院裁定，提存法施行細則第十六條亦有明文。查聲請人前
      開假扣押所欲保全對相對人甲○○、乙○○之請求，既已依督促程序聲請本院
      核發支付命令確定，核與提存法第十六條第一項第三款之規定相當，則揆諸前
      開說明，聲請人自可逕向提存所聲請返還對相對人甲○○、乙○○部分假扣押
      所提存之擔保物，毋庸聲請本院裁定。準此，聲請人聲請對相對人甲○○、乙○○裁定准予返還系爭提存物，為無理由，應予駁回。
三、依民事訴訟法第九十五條、第七十九條，裁定如主文。
中　　　華　　　民　　　國　　九十三　　年　　　四　　　月　　 十九　　 日
                      臺灣臺南地方法院民事第四庭
~B法　　　官　林富郎
右為正本係照原本作成
如對本裁定抗告須於裁定送達後十日內向本院提出抗告狀，並應繳納抗告裁判費新台
幣一千元。
中　　　華　　　民　　　國　　九十三　　年　　　四　　　月　　 十九　　 日
~B法院書記官  卓春成
